臺灣高等法院刑事裁定　　　　　　　　 100年度抗字第1346號
抗　告　人　臺灣桃園地方法院檢察署檢察官
受　刑　人　鄭映
上列抗告人因受刑人撤銷緩刑案件，不服臺灣桃園地方法院中華
民國100年10月31日裁定（100年度撤緩字第167號），提起抗告
，本院裁定如下：
    主  文
抗告駁回。
    理  由
一、原裁定意旨略以：受刑人鄭映前於95年10月間某日起至98
    年10月中旬某日止因妨害家庭案件，經原法院以99年度壢簡
    字第1652號判決判處有期徒刑4月，嗣上訴後，經原法院以
    99年度簡上字第817號判決駁回上訴，併宣告緩刑2年，並於
    99年12月8日確定（聲請書誤載為100年1月6日確定），而其
    於緩刑前即97年5月18日、97年5月21日及98年5月14日（聲
    請書誤載為97年4月29日，應予更正）因犯行使使公務員登
    載不實文書罪，經原法院以99年度易字第906號判決各處有
    期徒刑3月，如易科罰金，均以新臺幣1千元折算1日，應執
    行有期徒刑8月，如易科罰金，以新臺幣1千元折算1日，嗣
    提起上訴後，亦經本院以100年度上易字第457號判決駁回上
    訴，於100年7月19日確定等情，有上開判決書及本院被告前
    案紀錄表等件在卷可稽。是本件受刑人於緩刑前所犯數罪既
    均未受逾6月有期徒刑之宣告，且均得易科罰金而無庸入監
    服刑，核與刑法第75條第1項第2款所定要件不符，原審以聲
    請意旨認受刑人所為合於該款規定，顯係將法院所定之「應
    執行刑」誤認為「宣告之本刑」，於法尚有未合，乃駁回聲
    請人之聲請等語。
二、抗告意旨略以：認事用法為法院之職權，不受檢察官所聲請
    適用法條之限制，受刑人鄭映於緩刑前之民國97年5月18
    日、97年5月21日、98年5月14日故意犯行使使公務員登載不
    實文書罪，共3罪，各被判處有期徒刑3月，經原法院於100
    年7月19日以99年度易字第906號判決判處應執行有期徒刑8
    月確定，縱不符合刑法第75條第1項第2款之規定，亦符合刑
    法第75條之1第1項第1款之規定，原裁定未審酌被告鄭映
    為使在越南之胞妹鄭寶琴入境臺灣地區工作賺錢，遂與本案
    妨害家庭之共犯徐德裕共同基於使徐德裕、鄭寶琴假結婚之
    犯意聯絡，使公務員登載不實，共犯3罪，足以生損害於戶
    政機關對婚姻登記事項管理與戶籍管理之正確性並對入出境
    管理機關對於入出境管理之正確性及內政部入出國移民署對
    於外僑居留核發事項審核與管理及對於外籍人士在臺管制之
    正確性，情節難謂不重大，是以原法院判處應執行有期徒刑
    8月，足認本件受刑人並非初犯，更非偶然犯罪，益徵其惡
    性重大，已足動搖原審給予緩刑之基礎，實有撤銷其緩刑宣
    告之必要云云。經查：
(一)按受緩刑之宣告，於緩刑前因故意犯他罪，而在緩刑期內受
    不得易科罰金之有期徒刑以上刑之宣告確定者，撤銷其緩刑
    之宣告，刑法第75條第1項第2款定有明文。本件受刑人鄭
    映前因妨害家庭案件，經原法院以99年度簡上字第817號判
    處有期徒刑4月，緩刑2年，並於99年12月8日確定，而其於
    緩刑前即97年5月18日、97年5月21日及98年5月14日因犯行
    使使公務員登載不實文書罪，經本院以100年度上易字第45
    7號判決各處有期徒刑3月，並定應執行為有期徒刑8月及諭
    知易科罰金折算標準，於100年7月19日確定等情，有上開判
    決書及本院被告前案紀錄表等件在卷可稽。故受刑人於前開
    妨害家庭宣告緩刑期前，因故意犯行使使公務員登載不實文
    書3罪，而在緩刑期內各受有期徒刑3月得易科罰金之宣告，
    自與刑法第75條第1項第2款規定「須在緩刑期內『受不得易
    科罰金』之有期徒刑以上刑之宣告確定」之要件不符，而無
    應撤銷緩刑之事由，檢察官以該款聲請撤銷受刑人之緩刑，
    即有未合，原審乃駁回聲請，經核於法並無不合。
(二)又按刑法第75條之1第1項撤銷緩刑之規定，除須具備各款之
    要件外，該條並採裁量撤銷主義，賦予法院撤銷與否之權限
    ，於該條第1項規定係以「足認原宣告之緩刑難收其預期效
    果，而有執行刑罰之必要」為實質要件，供作審認之標準。
    亦即於上揭「得」撤銷緩刑之情形，法官應依職權本於合目
    的性之裁量，妥適審酌受刑人所犯前後數罪間，關於法益侵
    害之性質、再犯之原因、違反法規範之情節是否重大、受刑
    人主觀犯意所顯現之惡性及其反社會性等各情，是否已使前
    案原為促使惡性輕微之被告或偶發犯、初犯改過自新而宣告
    之緩刑，已難收其預期之效果，而確有執行刑罰之必要，供
    作審認之標準。必要時，並得命檢察官補提其他足認原宣告
    之緩刑難收其預期效果，而有執行刑罰之必要之證據資料。
    並於理由內詳敘其憑以認定之理由，方符法制。查本件抗告
    人原非以刑法第75條之1第1項第1款所定之法定理由聲請撤
    銷緩刑之宣告，已如前述，致原法院無從依該條款加以審酌
    得否撤銷受刑人之緩刑宣告，至抗告人抗告意旨所指各節，
    乃係原法院裁定後所提出之新的事實及理由，究否合於刑法
    第75條之1第1項第1款所定「難收預期之效因而有執行刑罰
    之必要」之要件，為顧及受刑人之審級利益，宜由抗告人向
    原法院另行聲請，由原法院為審酌裁定。是抗告人執上理由
    ，提起抗告，為無理由，自應予以駁回。
據上論斷，應依刑事訴訟法第412條，裁定如主文。
中    華    民    國  100    年    11    月    28    日
                  刑事第十二庭審判長法  官  蔡永昌
                                    法  官  王梅英
                                    法  官  蘇隆惠
以上正本證明與原本無異。
不得再抗告。
                                    書記官  蕭詩穎
中    華    民    國   100    年    11    月    28    日